臺灣臺南地方法院刑事判決　　　　　　　 94年度易字第624號
公　訴　人　臺灣臺南地方法院檢察署檢察官
被　　　告　甲○○　男　30歲.
上列被告因違反毒品危害防制條例案件，經檢察官提起公訴（九
十四年度毒偵字第一五二八號），被告就犯罪事實為有罪之陳述
，本院合議庭裁定進行簡式審判程序，判決如下：
    主  文
甲○○連續施用第二級毒品，處有期徒刑陸月，如易科罰金，以
參佰元折算壹日。扣案袋子壹只（含袋毛重為零點伍公克）內含
之第二級毒品安非他命，沒收銷燬之；扣案第二級毒品安非他命
外包裝袋子壹只及鋁箔紙壹張，均沒收之。
    事  實
一、甲○○前因施用第一級毒品海洛因案件，經本院以九十二年
    度毒聲字第二０一九號裁定送觀察、勒戒後，認無繼續施用
    毒品之傾向，而於九十三年二月九日執行完畢釋放出所，並
    於同日經臺灣臺南地方法院檢察署檢察官以九十二年度毒偵
    字第一九七０號為不起訴處分。詎甲○○猶不知悔改，明知
    安非他命係毒品危害防制條例所明定之第二級毒品，不得持
    有及施用，竟另行基於施用第二級毒品安非他命之概括犯意
    ，於前揭觀察、勒戒執行完畢釋放後五年內之自九十四年四
    月間某日起至九十四年六月六日晚上十一時許止，在臺南市
    ○○路「沙卡里巴」商場及臺南市東區○○○○○街十五號
    二樓等地，以將第二級毒品安非他命置於鋁箔紙上以火燒烤
    吸食煙霧之方式，連續施用第二級毒品安非他命多次。嗣甲
    ○○因毒品案件遭本院通緝，而於九十四年六月六日晚上十
    一時四十分，在臺南市東區○○○○○街十五號二樓（建築
    工地）樓梯間為巡邏員警緝獲，並當場扣得含袋毛重０．五
    公克之第二級毒品安非他命一只及其所有預備供施用第二級
    毒品安非他命所用之鋁箔紙一張，並經其同意後採尿送驗結
    果，呈甲基安非他命陽性反應，而查悉上情。
二、案經臺南市警察局第一分局報告臺灣臺南地方法院檢察署檢
    察官偵查起訴。
    理  由
一、上揭犯罪事實，業據被告甲○○於本院審理時坦承不諱，且
　　被告於九十四年六月七日凌晨零時十分許，經警採尿（尿液
  　檢體編號為Ａ４－００８號）送驗結果，呈甲基安非他命陽
    性反應，有臺南市警察局第一分局偵辦涉嫌毒品危害防制條
    例案送驗尿液及年籍對照表及長榮大學毒物研究中心確認報
    告各一紙存卷（詳警卷第二一頁；偵查卷第二五頁）可稽。
    又上開經警扣案含袋毛重為０．五公克之第二級毒品安非他
    命一只，經警方以聯勤二０四廠製造之毒品檢驗盒試劑初步
    檢驗結果，呈安非他命反應，有臺南市警察局第一分局查獲
    甲○○涉嫌毒品危害防制條例案毒品初步檢驗報告一紙存卷
    （詳警卷第七頁）可稽，被告復供陳上開扣案之物，係第二
    級毒品安非他命。準此，堪認上開扣案物品係屬第二級毒品
    安非他命無訛。此外，並有臺南市警察局第一分局搜索扣押
    筆錄一份、臺南市警察局第一分局扣押物品目錄表一紙及現
    場查獲照片六幀（詳警卷第九頁至第十三頁、第二二頁至第
    二四頁）可參，復有被告所有預備供施用第二級毒品安非他
    命所用之鋁箔紙一張扣案可資佐證。綜合上開事證互核相符
    ，被告連續施用第二級毒品安非他命之行為至為明確。此外
    ，被告前因施用第一級毒品海洛因案件，經本院以九十二年
    度毒聲字第二０一九號裁定送觀察、勒戒後，認無繼續施用
    毒品之傾向，而於九十三年二月九日執行完畢釋放出所，並
    於同日經臺灣臺南地方法院檢察署檢察官以九十二年度毒偵
    字第一九七０號為不起訴處分等情，有不起訴處分書及臺灣
    臺南地方法院檢察署刑案資料查註紀錄表與臺灣高等法院被
    告前案紀錄表各一份在卷可憑，足認被告甲○○於觀察勒戒
    執行完畢釋放後五年內再犯毒品危害防制條例第十條之罪。
    綜上所查，被告甲○○自白核與事實相符，本件事證明確，
    被告甲○○犯行洵堪認定。
二、查安非他命為第二級毒品，毒品危害防制條例第二條第二項
    第二款定有明文。故核被告甲○○所為，係犯毒品危害防制
    條例第十條第二項之施用第二級毒品罪。其施用前後持有第
    二級毒品之低度行為，為施用第二級毒品之高度行為所吸收
    ，不另論罪。其先後多次施用第二級毒品之犯行，時間緊接
    ，犯罪構成要件相同，顯係基於概括犯意而為，為連續犯，
    應以一罪論，並依法加重其刑。爰審酌被告甲○○有如事實
    欄所載之施用毒品前科，有上開臺灣臺南地方法院檢察署刑
    案資料查註紀錄表及臺灣高等法院被告前案紀錄表在卷可參
    ，猶不知悔改，仍再犯施用第二級毒品安非他命罪，並審酌
    其犯罪之動機、目的、手段、所生危害、施用毒品之期間、
    犯罪後坦承犯行態度良好及施用毒品自戕身心等一切情狀，
    量處如主文所示之刑，並諭知易科罰金之折算標準，以示懲
    儆。
三、沒收部分：
    按查獲之第二級毒品，不問屬於犯人與否，沒收銷燬之，毒
    品危害防制條例第十八條第一項前段定有明文。查本件扣案
    含袋毛重為０．五公克之第二級毒品安非他命一只，經檢驗
  　之結果，呈安非他命反應，已如上述。是以扣案袋子一只含
　　袋毛重為０．五公克內含之第二級毒品安非他命，應宣告沒
  　收銷燬之。至扣案第二級毒品安非他命外包裝袋子一只，係
    用於包裹毒品，防其裸露、逸出、潮濕，便於持有藉以施用
　　，核係被告甲○○所有供施用毒品所用之物，又非屬毒品危
  　害防制條例第十九條第一項規定應沒收之物，爰依刑法第三
    十八條第一項第二款規定，宣告沒收之（最高法院九十一年
　　度台上字第四０七六號、第四四一六號判決意旨參照）。另
  　扣案鋁箔紙一張，係被告甲○○所有供預備施用第二級毒品
    安非他命犯罪所用之物，業據被告甲○○供明在卷（詳本院
    卷第十六頁），爰併依刑法第三十八條第一項第二款規定，
    宣告沒收之。
據上論斷，應依刑事訴訟法第二百九十九條第一項前段、第二百
七十三條之一第一項，毒品危害防制條例第十條第二項，第十八
條第一項前段，刑法第十一條前段、第五十六條、第四十一條第
一項前段、第三十八條第一項第二款，罰金罰鍰提高標準條例第
第二條，判決如主文。
本案經檢察官乙○○到庭執行職務。
中　　華　　民　　國　　94　　年　　7 　　月　　29　　日
　　　　　　　　　刑事第十一庭  法　官  陳金虎
以上正本證明與原本無異。
如不服本判決應於送達後十日內向本院提出上訴狀。
　　　　　　　　　　　　　　　　書記官  楊建新
中　　華　　民　　國　　94　　年　　8 　　月　　1 　　日
附錄法條：
毒品危害防制條例第十條第二項：
施用第二級毒品者，處三年以下有期徒刑。
